---
title: "ECT Report"
author: "yosiro.com"
date: "`r format(Sys.time(), '%d %B %Y')`"
output:
  html_document: default
  pdf_document: default
---

```{r setup, include=FALSE}
knitr::opts_chunk$set(echo = FALSE, message=FALSE, warning=FALSE)
```

```{r}
# Load Packages
pacman::p_load(pacman, 
               tidyverse,
               rio,
               RODBC,
               knitr,
               DBI,
               RColorBrewer,
               plyr,
               magrittr)


# Set Working Directory
setwd("C:/Users/ASUS/Desktop")


# Connect to Database
dta <- odbcDriverConnect("Driver={Microsoft Access Driver (*.mdb, *.accdb)};DBQ=D:/Cloud Data/OneDrive - Universitas Terbuka/UPT Bahasa/2 Yosi Folder/Database Projects/UPT BAHASA Database Master.accdb")

# Load Tables
tbl_mhs_data <- sqlFetch(dta, "mhs_data_T") %>% as_tibble()
tbl_mhs_kelas <- sqlFetch(dta, "mhs_kelas_T") %>% as_tibble()
tbl_dosen <- sqlFetch(dta, "dosen") %>% as_tibble()
tbl_jurusan <- sqlFetch(dta, "jurusan") %>% as_tibble()
tbl_pengawas <- sqlFetch(dta, "pengawas") %>% as_tibble()
tbl_prodi <- sqlFetch(dta, "prodi") %>% as_tibble()
tbl_mhs_daftar_toeic <- sqlFetch(dta, "mhs_daftar_toeic_T") %>% as_tibble()
tbl_mhs_score_toeic <- sqlFetch(dta, "mhs_score_toeic_T") %>% as_tibble()
# tbl_mhs_daftar_toeic <- sqlFetch(dta, "mhs_daftar_toeic_T") %>% as_tibble()
# tbl_mhs_score_toeic <- sqlFetch(dta, "mhs_score_toeic_T") %>% as_tibble()

tbl_rumus_toeic_listening <- sqlFetch(dta, "rumus_toeic_listening") %>% as_tibble()
tbl_rumus_toeic_reading <- sqlFetch(dta, "rumus_toeic_reading") %>% as_tibble()

tbl_rumus_toeic_listening <- sqlFetch(dta, "rumus_toeic_listening") %>% as_tibble()
tbl_rumus_toeic_reading$ID <- as.numeric(tbl_rumus_toeic_reading$ID)
tbl_rumus_toeic_listening$ID <- as.numeric(tbl_rumus_toeic_listening$ID)
```

```{r}
# Load Data
# count(tbl_mhs_daftar_toeic$keterangan_1) # lihat keterangan
keterangan <- "ECT Mahasiswa Semester Akhir 2021"
  
tabel <- tbl_mhs_score_toeic %>% 
        select(ISO = mhs_daftar_toeic_ID, ID_mhs = mhs_data_ID, ID_ect = ID, l1:g2, skor = total, hadir)

# Combine tabel vs tbl_mhs_data
tabel <- merge(tabel, tbl_mhs_data, by.x = "ID_mhs", by.y = "ID", all.x = T )
tabel <- tabel %>% 
        select(ISO, ID_mhs, ID_ect, l1:g2, skor, hadir, nim, mhs_kelas_ID, jenis_kelamin = sex, nama, tempat_lahir, tanggal_lahir) 

# Combine tabel vs tbl_mhs_kelas
tabel <- merge(tabel, tbl_mhs_kelas, by.x = "mhs_kelas_ID", by.y = "ID", all.x = T) 
tabel <- tabel %>% 
        select(ISO, ID_mhs, ID_ect, l1:g2, skor, hadir, nama, nim, jenis_kelamin, prodi_ID, semester, kelas, tempat_lahir, tanggal_lahir)

# Combine tabel vs tbl_prodi
tabel <- merge(tabel, tbl_prodi, by.x = "prodi_ID", by.y = "ID") 
tabel <- tabel %>% select(ISO, nim, nama, jenis_kelamin, l1:g2, skor, hadir,  Prodi = singkatan, semester, kelas, program_studi = prodi, tempat_lahir, tanggal_lahir) 

# Combine tabel vs tbl_mhs_daftar_toeic
tabel <- merge(tabel, tbl_mhs_daftar_toeic, by.x = "ISO", by.y = "ID")
tabel <- tabel %>% select(ISO, nim, nama, jenis_kelamin, l1:g2, skor, hadir,  Prodi, semester, kelas, program_studi, tempat_lahir, tanggal_lahir, tanggal, keterangan_1, ruangan)

# Filter kegiatan
tabel1 <- tabel %>% filter(keterangan_1 == keterangan)
tabel2 <- tabel1 %>% filter(!is.na(skor))
```


```{r}
# Cek apakah ada jenis kelamin yang belum terisi
cek1 <- tabel2 %>% filter(is.na(jenis_kelamin), !is.na(skor))

# Cek apakah ada kesalahan pengetikan jenis kelamin
cek2 <- count(tabel2$jenis_kelamin)

# Cek apakah ada skor yang belum terisi
cek3 <- tabel2 %>% filter(skor == 0)

# Cek apakah ada nilai listening yang 0
cek4 <- tabel2 %>% filter(l1 == 0)

# Cek apakah ada nilai reading yang 0
cek5 <- tabel2 %>% filter(g1 == 0)

# Cek apakah ada yang belum mengisi tempat tanggal lahir

cek6 <- tabel2 %>% filter((is.na(tempat_lahir) | is.na(tanggal_lahir))) %>% select(ISO, nama, tempat_lahir, tanggal_lahir)
```


```{r}
jumlah_peserta <- tabel2 %>% dplyr::summarize(jumlah = n()) %>% pull()
rata_rata_global <- tabel2 %>% dplyr::summarize(rata = mean(skor)) %>% round(2) %>% pull()
nilai_tertinggi <- tabel2 %>% dplyr::summarize(maks = max(skor)) %>% pull()
jumlah_kelas <- tabel2 %>% mutate(kelas_prodi = paste(Prodi, kelas))
jumlah_kelas <- jumlah_kelas %>% select(kelas_prodi) %>% group_by(kelas_prodi) %>% dplyr::summarize(unik = unique(kelas_prodi)) %>% pull()
jumlah_kelas1 <- length(jumlah_kelas)

```



# ECT Semester Akhir 2021

**Jumlah Peserta : `r jumlah_peserta`**

**Rata-rata : `r rata_rata_global`**

**Nilai Tertinggi : `r nilai_tertinggi`**

**Jumlah Kelas : `r jumlah_kelas1`**

## Tabel kelas yang sudah mengikuti tes

```{r}

tabel3 <- tabel1
tabel3 <- tabel3 %>% select(Prodi, kelas, nama) 
tabel3 <- tabel3 %>% group_by(Prodi) %>% dplyr::summarize(Kelas = str_c(sort(unique(kelas)), collapse = ", "), Jumlah = n())
tabel4 <- left_join(tbl_prodi, tabel3, by = c("singkatan" = "Prodi"), suffix = c(".x", "y"))
tabel4 <- tabel4 %>% filter(!is.na(diploma)) %>% select(Prodi = singkatan, Kelas, Jumlah) %>% replace_na(list(Kelas = "", Jumlah = ""))

kable(tabel4)
        
```


```{r}
tabel6 <- tabel2
tabel6 <- tabel6 %>% select(ISO, Prodi, kelas, nama) %>% group_by(ISO, Prodi, kelas) %>% dplyr::summarize(Jumlah = n())
kable(tabel6)
```





## BOXPLOT sebaran nilai ECT

```{r}

tabel2 %>% ggplot(aes(x = skor)) +
        geom_boxplot(alpha = 0.7) +
        labs(x = "", 
             y = "",
             title = "Sebaran Nilai ECT Mahasiswa Semester Akhir Tahun 2021",
             subtitle = "Global Data") +
        scale_fill_brewer(palette = "RdPu") +
        theme(legend.position ="none", axis.ticks.y = element_blank(),
        axis.text.y = element_blank()) 
```

## BOXPLOT sebaran nilai ECT berdasarkan jenis kelamin

```{r}
tabel2 %>% ggplot(aes(y = jenis_kelamin, x = skor, fill = jenis_kelamin)) +
        geom_boxplot(alpha = 0.7) +
        labs(x = "Skor", 
             y = "",
             title = "Sebaran Nilai ECT Mahasiswa Semester Akhir Tahun 2021",
             subtitle = "Berdasarkan Jenis Kelamin") + 
        stat_summary(fun.x = mean, geom = "point", shape = 20, size = 3, color = "red", fill = "red") +
        scale_fill_brewer(palette = "Set1") +
        theme(legend.position ="none")


        
```

## BOXPLOT sebaran nilai ECT berdasarkan Prodi

```{r}
tabel2 %>% ggplot(aes(y = Prodi, x = skor)) +
        geom_boxplot(alpha = 0.7, fill = "violet") +
        labs(x = "Skor", 
             y = "",
             title = "Sebaran Nilai ECT Mahasiswa Semester Akhir Tahun 2021",
             subtitle = "Per Prodi") + 
        stat_summary(fun.x = mean, geom = "point", shape = 20, size = 3, color = "white", fill = "white") +
        scale_fill_brewer(palette = "Set1") +
        theme(legend.position ="none")
```

## BOXPLOT sebaran nilai ECT berdasarkan Prodi dan Jenis Kelamin

```{r}
tabel2 %>% ggplot(aes(y = Prodi, x = skor, fill = jenis_kelamin)) +
        geom_boxplot(alpha = 0.7) +
        labs(x = "Skor", 
             y = "",
             title = "Sebaran Nilai ECT Mahasiswa Semester Akhir Tahun 2021",
             subtitle = "Per Prodi Per Jenis Kelamin") + 
        stat_summary(fun.x = mean, geom = "point", shape = 20, size = 3, color = "white", fill = "white") +
        scale_fill_brewer(palette = "Set1") +
        theme(legend.position ="none") 
```

```{r}
rata_rata <- tabel2 %>% 
  group_by(Prodi) %>% 
  dplyr::summarize(Rerata = round(mean(skor), 0)) %>% 
  select(Prodi, Rerata) %>% 
  arrange(desc(Rerata)) 

rata_rata$Ranking <- sprintf("%02d", seq(1,len=nrow(rata_rata)))
rata_rata <- rata_rata %>% mutate(nam = paste(Ranking, Prodi))

palette <- brewer.pal(5,"BrBG")[-(2:4)]
global_mean <- round(mean(tabel2$skor), 2)
x_start <- global_mean + 50
y_start <- 3.5
x_end <- global_mean
y_end <- 4.5

ggplot(rata_rata, aes(x = Rerata, y = nam, color = Rerata)) +
        geom_point(size = 9) +
        geom_segment(aes(xend = 10, yend = nam), size = 2) +
        geom_text(aes(label = Rerata), color = "white", size = 3) +
        scale_x_continuous("", expand = c(0,0), limits = c(10, 400), position = "top") +
        scale_y_discrete(limits=rev) +
        scale_color_gradientn(colors = palette) +
        labs(title = "Rata-rata skor ECT semester akhir 2021 per Prodi") +
        theme_classic() +
        theme(axis.line.y = element_blank(),
              axis.ticks.y = element_blank(),
              axis.title = element_blank(),
              legend.position = "none") +
        geom_vline(xintercept = global_mean, color = "grey40", linetype = 3) +
        annotate("text", x = x_start, y = y_start, label = paste("The global\naverage",as.character(global_mean)), vjust = 1, size = 3, color = "grey40") +
        annotate("curve", x = x_start, y = y_start, xend = x_end, yend = y_end, arrow = arrow(length = unit(0.2, "cm"), type = "closed"), color = "grey40")
```

```{r}
max_prodi <- tabel2 %>% 
  group_by(Prodi) %>% 
  dplyr::summarize(max_score = max(skor)) %>% 
  select(Prodi, max_score) %>% 
  arrange(desc(max_score))

max_prodi$Ranking <- sprintf("%02d", seq(1,len=nrow(max_prodi)))
max_prodi <- max_prodi %>% mutate(nam = paste(Ranking, Prodi))

palette <- brewer.pal(5,"Accent")[-(2:4)]
global_mean <- round(mean(tabel2$skor), 2)
x_start <- global_mean + 30
y_start <- 3.8
x_end <- global_mean
y_end <- 4.5

ggplot(max_prodi, aes(x = max_score, y = nam, color = max_score)) +
        geom_point(size = 9) +
        geom_segment(aes(xend = 10, yend = nam), size = 2) +
        geom_text(aes(label = max_score), color = "white", size = 3) +
        scale_x_continuous("", expand = c(0,0), limits = c(10, 990), position = "top") +
        scale_y_discrete(limits=rev) +
        scale_color_gradientn(colors = palette) +
        labs(title = "Skor tertinggi ECT semester akhir 2021 per Prodi") +
        theme_classic() +
        theme(axis.line.y = element_blank(),
              axis.ticks.y = element_blank(),
              axis.title = element_blank(),
              legend.position = "none") +
        geom_vline(xintercept = global_mean, color = "grey40", linetype = 3) +
        annotate("text", x = x_start, y = y_start, label = paste("The global\naverage",as.character(global_mean)), vjust = 1, size = 3, color = "grey40") +
        annotate("curve", x = x_start, y = y_start, xend = x_end, yend = y_end, arrow = arrow(length = unit(0.2, "cm"), type = "closed"), color = "grey40")
```

```{r}
skor_ranking <- tabel2 %>% select(Prodi, nama, skor) %>% mutate(gab = paste(nama, "[", Prodi,"]")) %>% arrange(desc(skor)) 
skor_ranking <- skor_ranking[1:10, ]
skor_ranking$ranking <- sprintf("%02d", seq(1L,len=nrow(skor_ranking)))
skor_ranking$nam <- paste("No.",as.character(as_factor(skor_ranking$ranking)),"-",skor_ranking$gab)

palette <- brewer.pal(5,"RdYlBu")[-(2:4)]
global_mean <- round(mean(tabel2$skor), 2)
x_start <- global_mean + 30
y_start <- 3.9
x_end <- global_mean
y_end <- 4.5

ggplot(skor_ranking, aes(x = skor, y = nam, color = skor)) +
        geom_point(size = 9) +
        geom_segment(aes(xend = 10, yend = nam), size = 2) +
        geom_text(aes(label = skor), color = "white", size = 3) +
        scale_x_continuous("", expand = c(0,0), limits = c(10, 990), position = "top") +
        scale_y_discrete(limits=rev) +
        scale_color_gradientn(colors = palette) +
        labs(title = "Top 10 skor ECT") +
        theme_classic() +
        theme(axis.line.y = element_blank(),
              axis.ticks.y = element_blank(),
              axis.title = element_blank(),
              legend.position = "none") +
        geom_vline(xintercept = global_mean, color = "grey40", linetype = 3) +
        annotate("text", x = x_start, y = y_start, label = paste("The global\naverage",as.character(global_mean)), vjust = 1, size = 3, color = "grey40") +
        annotate("curve", x = x_start, y = y_start, xend = x_end, yend = y_end, arrow = arrow(length = unit(0.2, "cm"), type = "closed"), color = "grey40")
```

```{r}
diatas_400 <- tabel2 %>% 
  mutate(diatas400 = ifelse(skor >=400, 1, 0))
diatas_400 <- diatas_400 %>% ddply(.(Prodi), summarize, prop = mean(diatas400), jml = length(diatas400))
diatas_400$prop <- round(diatas_400$prop*100, 2)
diatas_400$persen <- paste(diatas_400$prop, "%")
diatas_400 <- diatas_400 %>% arrange(desc(prop))
diatas_400$Ranking <- sprintf("%02d", seq(1,len=nrow(diatas_400)))
diatas_400 <- diatas_400 %>% mutate(nam = paste(Ranking, Prodi))

palette <- brewer.pal(9,"Blues")[-(2:4)]
global_mean_diatas_400 <- diatas_400 %>% summarize(rata = round(mean(prop),2)) %>% pull()
x_start <- global_mean_diatas_400 + 1
y_start <- 4.8
x_end <- global_mean_diatas_400
y_end <- 5.5

ggplot(diatas_400, aes(x = prop, y = nam, color = prop)) +
        geom_point(size = 15) +
        geom_segment(aes(xend = 0, yend = nam), size = 2) +
        geom_text(aes(label = persen), color = "white", size = 3) +
        scale_x_continuous("", expand = c(0,0), limits = c(-2, 30), position = "top") +
        scale_y_discrete(limits=rev) +
        #scale_color_gradientn(colors = palette) +
        labs(title = "Persentase yang mendapatkan skor di atas 400") +
        theme_classic() +
        theme(axis.line.y = element_blank(),
              axis.ticks.y = element_blank(),
              axis.title = element_blank(),
              legend.position = "none") +
        geom_vline(xintercept = global_mean_diatas_400, color = "grey40", linetype = 3) +
        annotate("text", x = x_start, y = y_start, label = paste("The global\naverage",as.character(global_mean_diatas_400), "%"), vjust = 1, size = 3, color = "grey40") +
        annotate("curve", x = x_start, y = y_start, xend = x_end, yend = y_end, arrow = arrow(length = unit(0.2, "cm"), type = "closed"), color = "grey40")
```
